# **LUCAS MENEZES**

#### AUTOMATIZADOR DE TESTE

#### Contact

11 96168-3629

Lu289997@gmail.com

Rua Antonio Gomes de Oliveira - Vila Iorio, São Paulo - SP

### **Education**

#### UNINASSAU

ANALISE E DESENVOLVIMENTO (2016 - 2020)

### **Skills**

- Python
- JS
- Node
- TypeScript
- SQL
- Java
- JUnit
- Cucumber
- Jmeter
- Selenium
- Robotframework
- Cypress
- GIT
- Oracle
- Gherkin

### **About Me**

BOA COMUNICAÇÃO E BOM RELACIONAMENTO INTERPESSOAL.

EXPERIÊNCIA EM PLANEJAMENTO E EXECUÇÃO DE TESTES:

FUNCIONAIS, CARGA, CONFIRMAÇÃO E REGRESSÃO.

ESTRUTURAÇÃO DE RELATÓRIO DE TESTES E SUAS MÉTRICAS, COM

EXPERIÊNCIA EM ACOMPANHAMENTO DE DEFEITOS EM FASE DE

HOMOLOGAÇÃO E VALIDAÇÃO DO SOFTWARE

CONHECIMENTO DAS PRÁTICAS DE SEGURANÇA OWASP

CETIFICAÇÃO EM METODOLOGIAS ÁGEIS.

CERTIFICAÇÃO EM AUTOMAÇÃO COM CYPRESS

CETIFICAÇÃO EM JAVASCRIPT, NODE, SQL

## **Experience**

### Analista de qualidade SR

Sysmap 2022 - 2023

- ELABORAÇÃO DE ROTEIRO DE TESTE EM BDD
- APOIO A EQUIPE DE NEGÓCIO E SUSTENÇÃO COM BUGS EM PRODUÇÃO
- FERRAMENTAS DE GESTÃO DE TESTRAIL E JIRA
- TESTES AUTOMATIZADOS COM CYPRESS E ROBOT FRAMEWORK
- TESTE DE API (POSTMAN/SWAGGER)
- API REST JIRA · TESTES EM ANDROID E IOS · ANÁLISE DE CAUSA RAIZ (RCA) · SQL ·

### Analista de qualidade SR

GBI 2021 - 2022

- ATUAÇÃO EM MULTIPROJETOS (EINSTEIN/ UNIMED/GOL)
- ELABORAÇÃO DE ROTEIRO DE TESTE EM BDD
- LEVANTAMENTO DE MELHORIAS DO PRODUTO
- CRIAÇÃO DE DEMONSTRATIVO DE COBERTURA DE TESTES
- TESTE DE CARGA E ESTRESSE
- TESTE DE API (POSTMAN/SWAGGER)
- FERRAMENTAS DE GESTÃO JIRA E AZURE DEVOPS
- APPIUM SELENIUM WEB DRIVER JUNIT MYSQL

### Analista de qualidade SR

OTIMA TECNOLOGIA / 2021 - 2022

- ATUAÇÃO NO PROJETO SIREA (TRF1/BRASÍLIA)
- ELABORAÇÃO DE ROTEIROS DE TESTES EM BDD (REDMINE)
- ABERTURA DE BUGS
- REPORT DIÁRIO DA EXECUÇÃO
- ATUAÇÃO DENTRO DE UMA SQUAD DE DESENVOLVIMENTO
- FERRAMENTA DE GESTÃO REDMINE
- METODOLOGIA SCRUM

### Analista de qualidade PL

SCIENSA / 2020 -2021

- PROJETO PORTO SEGURO
- APOIO AO PO COM ESCRITA DE HISTORIAS E CRITÉRIOS DE ACEITES
- CRIAÇÃO DOS SCRIPTS DE TESTES PARA AUTOMAÇÃO
- ATUAÇÃO DENTRO DE UMA SQUAD DE DESENVOLVIMENTO
- METODOLOGIA SCRUM EM TODOS OS SEUS RITOS
- FERRAMENTA DE GESTÃO JIRA
- TESTE DE API (POSTMAN/SWAGGER)

### Analista de qualidade JR

INDRA - 2016

- ELABORAÇÃO DE ROTEIROS DE TESTES
- ABERTURA DE BUGS
- REPORT DIÁRIO DA EXECUÇÃO
- TESTE DE CARGA E ESTRESSE
- METODOLOGIA CASCATA